臺灣高等法院臺中分院刑事裁定　　　　　　　　　　　九十三年度交抗字第七七號
　　受 處分 人
　　即 抗告 人　甲○○
右抗告人因聲明異議案件，不服臺灣臺中地方法院中華民國九十二年十一月二十八日
所為裁定（九十二年度交聲字第一○九一號）提起抗告，本院裁定如左：
　　主      文
抗告駁回。
　　理      由
一、抗告意旨略以：抗告人甲○○所有ＭＦ─四四五六號自用小客車於八十二年七月
    十五日購入時，即安裝保險桿，至今歷次驗車均合格，並無使用加裝保險桿，使
    其無法辨識之違規事實發生，最近一次驗車時間為九十二年七月十六日，驗車亦
    合格。驗車單位均未曾要求改善複檢，警方與驗車單位標準不一，開立罰單，造
    成民眾無所適從，難令人信服云云。
二、抗告人以新購入ＭＦ─四四五六號小客車時，即已安裝保險桿，且多年驗車均合
    格，原處分裁處於法不合云云，聲明異議。原審法院則以：汽車號牌不得變造損
    毀、塗抹或黏貼其他材料、加裝邊框或霓虹燈、裝置懸轉架、顛倒懸掛或以安裝
    其他器具之方式，使不能辨識其號牌；汽車行駛有損毀或變造汽車牌造、塗抹污
    損牌照，或以安裝其他器具之方式，使不能辨認者，處新臺幣二千四百元以上四
    千八百元以下罰鍰，並責令改正，道路交通安全規則第十一條第二項、道路交通
    管理處罰條例第十三條第一項第一款分別定有明文；復依違反道路交通管理事件
    統一裁罰標準表規定，未逾期者，處罰鍰新臺幣貳仟肆佰元整，並責令改正。經
    查抗告人即異議人甲○○所有車牌ＭＦ－４４５６號自小客車於九十二年八月廿
    一日十一時五十五分於台中市○○路與寧夏路口，使用加裝保險桿使不能辨識其
    車號，經警舉發之事實，有台中市○○○○○道路交通管理事件通知單一份附卷
    可稽，並有台中市警察局九十二年九月十日中市警交字第０９２００６５１９４
    號函一份附卷可佐，並經當日舉發之警員陳威昇到庭結證屬實，並有採證相片一
    張可資佐證；且以驗車通過係另一問題，認抗告人所辯不可採，原處分機關引上
    開規定所為之處分，於法並無不合，駁回抗告人之異議。
三、查抗告人所有之ＭＦ─四四五六號自用小客車係鈴木休旅車，車後裝有不銹鋼管
    保險桿及踏板，自車後左右觀看，左右方之不銹鋼管保險桿，分別摭擋到號牌之
    左右方。即裝設於中間之不銹鋼踏板，亦可摭擋號牌下部，使不能辨識車牌號碼
    ，此有照片附卷可憑。是抗告人上開小客車有安裝器具，使不能辨識號牌之情形
    。另依道路交通安全規則第三十九條之一各款之規定，汽車定期檢驗之項目及標
    準，關於自用小客車部分，並無加裝保險桿及踏板之項目，是抗告人不能以其歷
    次驗車均合格為由，主張可以阻卻其違規行為之處罰。原審法院以抗告人之上開
    小客車確有加裝保險桿使其無法辨識之情形，並以驗車通過係另一問題，駁回抗
    告人之異議，於法並無不合，抗告人執上詞抗告，指摘原審裁定不當，其抗告為
    無理由，應予駁回。
四、據上論斷，應依道路交通案件處理辦法第二十六條，刑事訴訟法第四百十二條，
    裁定如主文。
中      華      民      國　    九十三     年     二      月   二十四 　日
　                              臺灣高等法院臺中分院刑事第九庭
                                  　　審判長法　官　陳　筱　珮
                                  　　　　　法  官  康  應  龍
                                  　　　　　法  官  趙  春  碧
右正本證明與原本無異。
不得抗告。
　　　　　　　　　　　　　　　　　　　　　　書記官  陳　文　琴
中      華      民      國　    九十三     年     二      月   二十七 　日
                                                                        Ｒ
